臺灣雲林地方法院刑事判決　　　　　　　 94年度易字第315號
公　訴　人　臺灣雲林地方法院檢察署檢察官
被　　　告　甲○○
上列被告因竊盜案件，經檢察官提起公訴（94年度偵字第1958號）
，由本院合議庭裁定以簡式審判程序審理，判決如下：
    主  文
甲○○連續攜帶兇器竊盜，累犯，處有期徒刑壹年捌月。扣案之
手套壹雙沒收。
    事實及理由
一、構成犯罪事實：
    甲○○於民國93年間因竊盜案件，經本院判處有期徒刑6 月
    確定，並於93年10月29日易科罰金執行完畢。詎其不知悔改
    ，竟基於意圖為自己不法所有之概括犯意，自93年12月中旬
    某日某時起，至94年3 月下旬某日某時止，攜帶其所有客觀
    上足供兇器使用之絕緣剪刀1 把、鐵條1 支，及絕緣手套1
    雙，連續至附表編號1 至11所示地點，手戴絕緣手套，以鐵
    條攀爬至電線桿上面，以絕緣剪刀剪斷台灣電力股份有限公
    司（下稱台電公司）所有之PVC 風雨線（竊取之時間、地點
    及所得財物，均詳如附表所示），得手後以機車載回雲林縣
    斗六市○○路96巷5 號，再以其所有之美工刀1 支，將所竊
    得PVC 風雨線剝去外皮，攜至沈雅雲（所涉贓物罪嫌，由檢
    察官另案偵查中）所經營位在雲林縣斗六市○○路○ 段資源
    回收場變賣，共計得款約新台幣44,325元，嗣於94年4 月7
    日8時30 分許，為警持本院所核發之搜索票，至雲林縣斗六
    市○○路96巷5 號執行搜索，扣得其所有美工刀1 支，及供
    竊盜使用之手套1 雙，並尋獲銅線1 截、PVC 風雨線外皮7
    袋。
二、認定犯罪事實所憑之證據及理由：
  (一)被告甲○○於警詢、偵查、本院審理中之自白。
  (二)證人沈雅雲於警詢中之證述。
  (三)證人乙○○於警詢中之證述。
  (四)查獲照片7幀、現場照片24幀。
  (五)台電公司失竊PVC 風雨線1覽表。
  (六)贓物認領保管單1紙。
  (七)扣案之手套1雙、美工刀1支。
  (八)上開(二)至(七)證據，足以佐證被告首開自白與事實相符。
三、論罪科刑之理由：
 (一)按攜帶兇器竊盜，祇須行竊時攜帶具有危險性之兇器為已足
   ，並不以攜帶之初有行兇之意圖為必要（最高法院62年台上
   字第2489號判例要旨參照）。查本件被告甲○○攜帶竊盜之
   絕緣剪刀1 把、鐵條1 支，雖未扣案，惟該絕緣剪刀、鐵條
   均係金屬材質，分別長約20至30公分、30公分，業經被告於
   偵查、本院審理中供述明確，該絕緣剪刀、鐵條，質地堅硬
   ，均屬客觀上對人身具有危險性之物，足以充當為兇器。故
   被告甲○○所為，係犯刑法第321 條第1 項第3 款攜帶兇器
   竊盜罪。
 (二)被告先後多次竊盜犯行，時間緊接，觸犯構成要件相同之罪
   ，顯係基於概括犯意為之，為連續犯，依刑法第56條規定，
   以一罪論，並加重其刑。
 (三)被告於93年間因竊盜案件，經本院判處有期徒刑6 月確定，
   並於93年10月29日易科罰金執行完畢，此有台灣高等法院被
   告前案紀錄表1 份在卷可參，其於5 年以內再犯本件有期徒
   刑以上之罪，為累犯，應依刑法第47條規定，加重其刑。
 (四)按竊盜或損壞電桿、電線、變壓器或其他供電設備者，依刑
   法之規定從重處斷，電業法第105 條定有明文。惟該條文並
   未有加重其刑之規定，故公訴人認被告應依上開規定，加重
   其刑，容有未洽，併此敘明。
 (五)審酌被告有詐欺、恐嚇、搶奪、竊盜、毒品危害防制條例之
   犯罪前科，有台灣高等法院被告前案紀錄表1 份在卷可參，
   素行不佳，且甫因竊盜案件於93年10月29日執行完畢，猶未
   心生警惕，而其年輕力壯、四肢健全，不思勤勉向上，賺取
   生活所需，反多次竊取告訴人台電公司所有之PVC 風雨線變
   賣花用，除造成告訴人財產損失外，亦間接影響廣大民眾用
   電之權益，影響社會安寧秩序，復未賠償告訴人所受損害，
   及考量被告於犯罪後均坦承犯行，態度良好等一切情狀，量
   處如主文所示之刑。
 (六)扣案之手套1 雙為被告所有，供竊盜使用之物，業經被告於
   本院供述明確，爰依刑法第38條第1 項第2 款規定，宣告沒
   收。
 (七)至於扣案之美工刀1 支，固為被告所有，然係供被告處分贓
   物使用之工具，非供竊盜所用之物，此經被告於本院審理中
   供述明確；而本件被告用以竊盜之絕緣剪刀1 把、鐵條1 支
   ，雖為被告所有，惟均未扣案，且被告於偵查中供述業已丟
   棄，復無其他證據足證該絕緣剪刀、鐵條仍然存在，應認已
   滅失，均爰不宣告沒收。
 (八)另被告雖於93年9 月24日23時許，因竊取林文佑所有之車牌
   號碼J6-2210 號自用小貨車，經台灣雲林地方法院檢察署檢
   察官以93年度偵字第4650號提起公訴，嗣由本院於94年4 月
   12日，以94年度六簡字第86號，判處有期徒刑6 月確定，此
   有上開起訴書、台灣高等法院被告前案紀錄表在卷可參。惟
   被告於本院供稱竊取上開自用小貨車係因見該車門未關，始
   起意持所有鑰匙行竊，以供平日載運資源回收物品使用，而
   竊取本案PVC 風雨線係因缺錢花用，又見報載竊取PVC 風雨
   線變賣訊息，始起意行竊等語。故被告所犯上開竊盜案件，
   與本案雖僅間隔約2 個月，惟2 案竊盜目的不同、方法互異
   ，本案顯係另行起意所為，不具有連續犯裁判上一罪之關係
   ，併此敘明。
四、適用之法律：
  (一)程序法方面：依刑事訴訟法第299條第1項前段。
  (二)實體法方面：刑法第56條、第321 條第1 項第3 款、第47條
    、第38條第1 項第2 款。
本案經檢察官李文潔到庭執行職務。
中　　華　　民　　國　　94　　年　　8 　　月　　23  　日
                  刑事第三庭    法  官　蘇　錦　秀
以上正本證明與原本無異。
如不服本判決，應於判決送達後10日內，向本院提出上訴狀。（
須附繕本）
                                書記官　李　雅　怡
中　　華　　民　　國　　94　　年　　8 　　月　　23  　日
附表：
┌───┬─────────┬────────────┬─────────────┐
│編　號│竊取之時間　　　　│竊取之地點　　　　　　　│所得財物　　　　          │
├───┼─────────┼────────────┼─────────────┤
│　1　 │93年12月中旬某日  │雲林縣莿桐鄉六新14分10分│PVC 風雨線22ｍ/ ㎡148 公尺│
│　　　│　　　　　　　　　│2-低1(1檔)電桿。　　　　│（30公斤）。              │
├───┼─────────┼────────────┼─────────────┤
│　2　 │93年12月中旬某日  │雲林縣莿桐鄉六新14分10分│(1)裸硬銅線22ｍ/ ㎡40公尺  │
│　　　│　　　　　　　　　│2-分3(1檔)電桿。　　　　│(2)PVC 風雨線22ｍ/ ㎡80公尺│
│      │                  │                        │  （合計24公斤）。        │
├───┼─────────┼────────────┼─────────────┤
│　3   │94年1月初某日　   │雲林縣莿桐鄉饒平55低1-4(│PVC 風雨線22ｍ/ ㎡576 公  │
│　　　│　　　　　　　　　│4檔)電桿。　　　　　　　│尺（114 公斤）。          │
├───┼─────────┼────────────┼─────────────┤
│　4   │94年1月下旬某日   │雲林縣莿桐鄉六新25分南21│PVC 風雨線22ｍ/ ㎡190 公尺│
│　　　│　　　　　　　　　│(2檔)電桿。　　　　　　 │（38公斤）。              │
├───┼─────────┼────────────┼─────────────┤
│　5　 │94年1月下旬某日   │雲林縣莿桐鄉六新25分南23│PVC 風雨線22ｍ/ ㎡98公尺（│
│　　　│　　　　　　　　　│(1檔)電桿。　　　　　　 │19公斤）。                │
├───┼─────────┼────────────┼─────────────┤
│　6   │94年2月初某日　   │雲林縣斗六市昌西39分3-低│PVC 風雨線22ｍ/ ㎡480 公尺│
│　　　│　　　　　　　　　│3(3檔)電桿。　　　　　　│（95公斤）。              │
├───┼─────────┼────────────┼─────────────┤
│　7   │94年2月中旬某日   │雲林縣斗南鎮苦苓腳55分12│(1)裸硬銅線22ｍ/ ㎡85公尺  │
│　　　│　　　　　　　　　│東2-4(2檔)電桿。　　　　│(2)PVC 風雨線22ｍ/ ㎡170 公│
│      │                  │                        │  尺（合計50公斤）        │
├───┼─────────┼────────────┼─────────────┤
│　8　 │94年2月中旬某日   │雲林縣斗南鎮苦苓腳55分12│(1)裸硬銅線22ｍ/ ㎡149公尺 │
│　　　│　　　　　　　　　│東4-低1(3檔)。　　　　　│(2)PVC 風雨線22ｍ/ ㎡298 公│
│      │                  │                        │  尺（合計88公斤）        │
├───┼─────────┼────────────┼─────────────┤
│　9　 │94年3月中旬某日   │雲林縣虎尾鎮惠南44分4-低│PVC 風雨線22ｍ/ ㎡274 公尺│
│　　　│　　　　　　　　　│2(3檔)電桿。　　　　　　│（54公斤）。              │
├───┼─────────┼────────────┼─────────────┤
│　10　│94年3月中旬某日   │雲林縣虎尾鎮惠南33分3-低│PVC 風雨線22ｍ/ ㎡102 公尺│
│　　　│　　　　　　　　　│1(1檔)電桿。　　　　　　│（20公斤）。              │
├───┼─────────┼────────────┼─────────────┤
│ 11   │94年3月下旬某日   │雲林縣虎尾鎮惠南33西6南 │PVC 風雨線22ｍ/ ㎡298 公尺│
│　　　│　　　　　　　　　│4- 低2(2檔)電桿。　　　 │（59公斤）。　　　　      │
└───┴─────────┴────────────┴─────────────┘
附錄本案論罪科刑法條】
《刑法第321 條第1 項》
犯竊盜罪而有左列情形之一者，處6 月以上5 年以下有期徒刑：
一、於夜間侵入住宅或有人居住之建築物、船艦，或隱匿其內而
    犯之者。
二、毀越門扇、牆垣或其他安全設備而犯之者。
三、攜帶兇器而犯之者。
四、結夥三人以上而犯之者。
五、乘火災、水災或其他災害之際而犯之者。
六、在車站或埠頭而犯之者。
